臺灣嘉義地方法院交通事件裁定　　　　100年度交聲字第734號
原處分機關　交通部公路總局嘉義區監理所
異　議　人　李建興
即受處分人
上列受處分人因違反道路交通管理處罰條例案件，對於交通部公
路總局嘉義區監理所民國100年6月30日所為之裁決（嘉監義裁字
第裁76-GG0000000號裁決書），聲明異議，本院裁定如下：
    主  文
原處分撤銷。
李建興不罰。
    理  由
一、原處分機關略以：受處分人李建興於民國100年3月5日14時
    11分許，騎乘車牌號碼OAS-820號重型機車，在臺中市○里
    區○○街與立新街口，因領有小型車駕駛執照駕駛普通重型
    機器腳踏車，及行經有燈光號誌管制之交岔路口闖紅燈，經
    臺中市政府警察局霧峰分局員警當場舉發，該所經查違規屬
    實，於100年6月30日以嘉監義裁字第裁76-GG0000000號裁決
    書，依道路交通管理處罰條例第22條第1項第4款、第53條第
    1項、第63條第1項第3款之規定，各裁處受處分人罰鍰新臺
    幣（下同）2,300元、2,700元，並記違規點數3點，逾期則
    依違反道路交通管理事件統一裁罰標準表及裁決書處罰主文
    裁處，於法並無不合等語。
二、本件受處分人異議意旨略以：此違規並非本人，係他人偽造
    本人之簽名，請求撤銷原處分不罰等語。
三、經查：
  (一)於100年3月5日14時11分許，某男子騎乘車牌號碼OAS-820號
    重型機車，在臺中市○里區○○街與立新街口，因領有小型
    車駕駛執照駕駛普通重型機器腳踏車，及行經有燈光號誌管
    制之交岔路口闖紅燈，經臺中市政府警察局霧峰分局員警當
    場舉發等情，有舉發違反道路交通管理事件通知單1份附卷
    可稽。又上揭通知單記載違規人姓名為李建興，然對於違規
    人是否確為受處分人乙節，當時因違規人未帶證件，只有口
    頭告知身分資料，有錄音，沒有錄影，因時日相隔久遠，執
    勤員警錢世穎已無法指認乙節，有本院辦理刑事案件電話記
    錄查詢表1紙附卷可憑，是員警錢世穎既無法指認受處分人
    即係當日之違規人，尚難遽認受處分人即是本件違規人。
  (二)本件經當庭命受處分人書寫其名字，其字跡與舉發違反道路
    交通管理事件通知單之李建興簽名明顯不同，有庭寫字跡與
    舉發違反道路交通管理事件通知單各1份附卷足憑。且員警
    採證之錄音經當庭播放，違規人說身分證號碼為Ｚ000000000
    ，名字叫李建興，住嘉義，車子是他叔叔的，他說他叔叔的
    名字前二字為李國，後面名字不曉得，住在臺南，聲音聽起
    來比受處分人年輕，說話的方式與聲音跟受處分人不太相同
    ，業經本院當庭勘驗錄音屬實，製有勘驗筆錄1份在卷足考
    ，是依簽名、錄音均難認違規人確係受處分人。
  (三)0000000000號行動電話，登記人為受處分人，有查詢資料1
    紙在卷可參。觀諸卷附上揭行動電話100年3月5日通聯紀錄
    ，當日撥打之電話均為受處分人之親朋好友，受處分人當庭
    陳稱當日其活動範圍在嘉義市、嘉義縣竹崎鄉、民雄鄉、中
    埔鄉等地，與行動電話基地台位置互核相符，並有受處分人
    提出其當日在嘉義工作之工作日報表1份在卷可考，足認受
    處分人當日並未到臺中市。此外，受處分人前曾遭人冒用身
    分證件申辦行動電話，亦有受處分人出具給行動電話業者之
    聲明書1份附卷可考，足見違規人係冒用受處分人之年籍資
    料，並偽造受處分人之簽名。
  (四)車牌號碼OAS-820號重型機車，係山葉牌，黑色，登記名義
    人為李國安，有車籍資料1紙附卷可稽。而證人李國安於本
    院調查時結證稱：伊不認識受處分人，沒有親戚關係。伊有
    1台機車，不知道車牌號碼，舊曆過年那時候，在伊之前臺
    南市○○街住處，伊姪子李建發（音譯）借去騎乘，後來沒
    有還伊，好幾個月了。李建發（音譯）父親叫李國文，是伊
    大哥，伊去找大哥，問他去哪裏，伊大哥一直找，也找不到
    他等語，與上揭違規人所稱該機車係伊住臺南叔叔的，互核
    相符，是受處分人辯稱其當日並未騎乘該機車違規，應堪予
    採信。
  (五)綜上所述，受處分人並未於上揭時地因交通違規為警當場舉
    發，此外，復查無其他積極證據足資證明受處分人有本件違
    規事實，原處分機關未予詳查，遽予裁罰，容有未洽，本件
    異議為有理由，原處分應予撤銷，改諭知受處分人不罰。
四、據上論斷，應依道路交通管理處罰條例第87條第2項、道路
    交通事件處理辦法第19條，裁定如主文。
中    華    民    國   100    年    7     月    29    日
                    交通法庭  法  官  卓春慧
上列正本證明與原本無異。
如不服本裁定，應於裁定送達後5日內向本院提出抗告狀（應附
繕本）。
中    華    民    國   100    年    7     月    29    日
                              書記官  李玫娜